ACORDAO-COMPLETO-2577644

ACÓRDÃO DE RELAÇÃO

ACÓRDÃO DE RELAÇÃO 2467/2023 ATA 7/2023 - PRIMEIRA CÂMARA

Acórdão 2467/2023-TCU-Primeira Câmara
Vistos e relacionados estes autos de tomada de contas especial instaurada pela Coordenação de Aperfeiçoamento de Pessoal de Nível Superior (Capes) , em desfavor de Bruno Walter Coelho Saraiva, em razão da não comprovação da regular aplicação dos recursos repassados por meio do Termo de Compromisso BEX 1332/96-1, cujo objeto foi a concessão de afastamento do país para realização de curso de Doutorado, junto à Universidade Clark, Massachusetts, Estados Unidos, com bolsa da Capes;
Considerando que o art. 2º da Resolução-TCU 344/2022, aprovada em 11/10/2022, estabelece que prescrevem em cinco anos as pretensões punitiva e ressarcitória nos processos de controle externo, em curso no Tribunal de Contas da União; 
Considerando que o art. 8º da Resolução-TCU 344/2022 estabelece que incide a prescrição intercorrente se o processo ficar paralisado por mais de três anos, pendente de julgamento ou despacho;
Considerando que o art. 5º, incisos I e II, da Resolução-TCU 344/2022 estabelece que o prazo prescricional se interrompe pela notificação, oitiva, citação ou audiência do responsável, inclusive por edital, e por qualquer ato inequívoco de apuração do fato;
Considerando que, no caso concreto, o termo inicial da contagem do prazo prescricional ocorreu em 31/10/2002, data em que a prestação de contas deveria ter sido apresentada (art. 4°, inciso I, da Resolução/TCU 344/2022) ;
Considerando que o responsável foi notificado pela autoridade administrativa competente, diversas vezes consecutivas, no período de 21/5/2003 (peça 53) a 1/9/2011 (peça 79) , tendo recebido esse último expediente em 8/9/2011, conforme documento, peça 77, em razão de não comprovar a conclusão do curso no exterior financiado com recursos federais, conforme exigido, nem recolher aos cofres públicos o valor total investido;
Considerando que, após essa data, o processo permaneceu sem movimentação e o responsável foi novamente notificado somente em 13/2/2019 (peça 80) , tendo tomado ciência do expediente em 19/2/2019 (peça 81) ;
Considerando que, antes da autuação da competente tomada de contas especial pelo órgão repassador do recurso, o processo administrativo de avaliação das contas permaneceu sem movimentação por período superior a cinco anos;
Considerando que, o Regimento Interno do TCU estabelece que, a critério do Relator, poderá ser submetido ao Colegiado, mediante Relação, processo em que o relator acolha pareceres convergentes acerca do arquivamento de processos (art. 143, inciso V, alínea "a") ;
Os Ministros do Tribunal de Contas da União, reunidos em sessão da Primeira Câmara, ACORDAM, por unanimidade, com fundamento nos arts. 1º, inciso I, da Lei 8.443/1992, c/c os arts. 143, inciso V, alínea "a", do RI/TCU c/c art. 11 da Resolução TCU 344/2022, em determinar o arquivamento do processo, em razão da consumação da prescrição das pretensões punitiva e ressarcitória, dar ciência desta deliberação ao responsável e à Coordenação de Aperfeiçoamento de Pessoal de Nível Superior, em linha com os pareceres emitidos pela unidade técnica e pelo MP/TCU nos autos:
1. Processo TC-Processo 039.264/2020-3 (TOMADA DE CONTAS ESPECIAL) 
	1.1. Responsável: Bruno Walter Coelho Saraiva (XXX.208.351-XX) .
	1.2. Órgão/Entidade: Coordenação de Aperfeiçoamento de Pessoal de Nível Superior.
	1.3. Relator: Ministro-Substituto Augusto Sherman Cavalcanti em substituição ao Ministro Walton Alencar Rodrigues, nos termos da Portaria-TCU 21-SEAE de 27/03/2023.
	1.4. Representante do Ministério Público: Procurador Marinus Eduardo De Vries Marsico.
	1.5. Unidade Técnica: Unidade de Auditoria Especializada em Tomada de Contas Especial (AudTCE) .
	1.6. Representação legal: Mauro de Azevedo Menezes (19241/OAB-DF) , Joao Gabriel Pimentel Lopes (46678/OAB-BA) e outros, representando Bruno Walter Coelho Saraiva. 
	1.7. Determinações/Recomendações/Orientações: não há.

Primeira Câmara

Bruno Walter Coelho Saraiva (XXX.208.351-XX).

AUGUSTO SHERMAN

Mauro de Azevedo Menezes (19241/OAB-DF), Joao Gabriel Pimentel Lopes (46678/OAB-BA) e outros, representando Bruno Walter Coelho Saraiva.

TOMADA DE CONTAS ESPECIAL (TCE)

Unidade de Auditoria Especializada em Tomada de Contas Especial (AudTCE).